---
title: "Pajareadas"
author: "Sandra Rairán"
output: 
  flexdashboard::flex_dashboard:
    orientation: row
    social: menu
    source_code: embed
    vertical_layout: fill
---

```{r setup, include=FALSE}
library(flexdashboard)
library(dplyr)
library(tidyr)
library(RColorBrewer)
library(tidyverse)
library(tidymodels)
library(lubridate)
library(janitor)
library(vroom)
#library(broom)
#library(hrbrthemes)

#------------------ Parameters ------------------
# Set colors
# https://www.w3.org/TR/css-color-3/#svg-color
count_color <- "mediumvioletred"
active_color <- "orange"
recovered_color <- "forestgreen"
Durationmin_color <- "teal"

MyEBirdData<- read.csv("data/MyEBirdData.csv")
#data(MyEBirdData)
#str(MyEBirdData1)

#------------------ Data ------------------

#df1 <- MyEBirdData1 %>% dplyr::filter(Date == max(Date))

df_count <- MyEBirdData %>%  
  dplyr::group_by(Submission.ID, Date) %>%
  dplyr::mutate(count_cum = sum(MyEBirdData$Duration..Min))
                
bird_cantidad <- MyEBirdData %>% group_by( MyEBirdData$Submission.ID, MyEBirdData$Date )
birdcantidad <- bird_cantidad  %>% summarise(n = n())

# Minutos obervados por id de pajareo
bird_duracion_minuto <- MyEBirdData %>% group_by( MyEBirdData$Submission.ID, MyEBirdData$Date, MyEBirdData$Duration..Min.  )
birdduracionminuto <- bird_duracion_minuto  %>% summarise(n = n())

df <- MyEBirdData %>% 
mutate_at(vars(Submission.ID, Location, Date, Time, Protocol), str_replace_na, "NA") %>% 
  mutate(observation_event_id = str_c(Submission.ID, Location, Date, Time, sep = "-"),
         observation_date = ymd(Date)) 

# por Date
#Cantidad por protocolo estacionario o con desplaazamiento
df_top_protocols <- df %>% 
  count(Protocol, sort = TRUE) %>% 
  slice(1:2)

df <- df %>% 
  semi_join(df_top_protocols) 
# fecha
df %>% 
  select(Scientific.Name, Date, Count) %>% 
  glimpse()

#Grafica
# transformamos los meses en vector con los nombres de los meses
meses <- df %>% 
  mutate(observacion_mes = month(observation_date, label = TRUE)) %>% 
  distinct(observacion_mes) %>% 
  pull(observacion_mes)
# Observaciones por mes de espcies
df_observaciones <- df %>% 
  mutate(observacion_mes = month(observation_date, label = TRUE),
         observacion_año = year(observation_date)) %>% 
  group_by(Scientific.Name, observacion_año, observacion_mes) %>% 
  summarize(observation_count = sum(Count, na.rm = TRUE)) %>% 
  group_by(Scientific.Name, observacion_mes) %>% 
  summarize(observation_count_mean = mean(observation_count) %>% round(1)) %>% 
  ungroup() %>% 
  complete(Scientific.Name, observacion_mes = meses) %>% 
  replace_na(list(observation_count_mean = 0)) %>% 
  arrange(Scientific.Name, observacion_mes)
  glimpse(df_observaciones)
  
  
  df_observaciones <- df_observaciones %>% 
  mutate(observation_count_mean_log10 = log10(observation_count_mean),
         observation_count_mean_log10 = case_when(is.infinite(observation_count_mean_log10) ~ 0,
                                                  TRUE ~ observation_count_mean_log10)) %>% 
  select(-observation_count_mean)
  
  
  #Tendencias onservacion aves por especie

  veccommonname <- df_observaciones %>% 
  pivot_wider(names_from = observacion_mes, values_from = observation_count_mean_log10, names_prefix = "mes_") %>% 
  clean_names() %>% 
  arrange(mes_jan, mes_feb, mes_mar, mes_apr, mes_may, mes_jun, mes_jul, mes_aug, mes_sep, mes_oct, mes_nov,mes_dec) %>% 
  pull(1)
  
  
  # k-means-(Grupos )

  df_observaciones_aves <- df_observaciones %>% 
  select(Scientific.Name, observacion_mes, observation_count_mean_log10) %>% 
  pivot_wider(names_from = observacion_mes, values_from = observation_count_mean_log10, names_prefix = "mes_") %>% 
  clean_names()

  glimpse(df_observaciones_aves)
  
 
library(purrr)
library(tibble)
library(tidyr)
library(broom)
  kclusts <- tibble(k = 1:9) %>%
  mutate(
    kclust = map(k, ~kmeans(df_observaciones_aves %>% select(-scientific_name), .x)),
    tidied = map(kclust, tidy),
    glanced = map(kclust, glance),
    augmented = map(kclust, augment, df_observaciones_aves %>% select(-scientific_name))
  )

kclusts

 clusters <- kclusts %>%
  unnest(tidied)

 assignments <- kclusts %>% 
  unnest(augmented)

 clusterings <- kclusts %>%
  unnest(glanced)

 #Agrupa los datos usando 4 grupos

df_kmeans <- df_observaciones_aves %>% 
  select(-scientific_name) %>% 
  kmeans(centers = 4)
df_clustered <- augment(df_kmeans, df_observaciones_aves) %>% 
  select(scientific_name, .cluster)

df_clustered  
 
 
#POR TIME
 df_t <- MyEBirdData %>% 
mutate_at(vars(Submission.ID, Location, Date, Time, Protocol), str_replace_na, "NA") %>% 
  mutate(observation_event_id = str_c(Submission.ID, Location, Date, Time, sep = "-"),
          observacion_fecha = ymd(Date))
 
#Cantidad por protocolo estacionario o con desplaazamiento
df_top_protocols_t <- df_t %>% 
  count(Protocol, sort = TRUE) %>% 
  slice(1:2)

df_t <- df_t %>% 
  semi_join(df_top_protocols) 
# fecha
df_t %>% 
  select(Scientific.Name, Time, Count) %>% 
  glimpse()


# separar la hora de la cadena 08:00 am
df_t <- df_t %>%
  mutate(hora = str_sub(Time, 1, 2))

# separar la minutos de la cadena 08:00 am
df_t <- df_t %>%
  mutate(minutos = str_sub(Time, 4, 5))

# separar la am/pm de la cadena 08:00 am
df_t <- df_t %>%
  mutate(meridiem = str_sub(Time, 7, 7))

df_t <- df_t %>%
mutate(horario_inicio = str_c(hora, meridiem, sep = "-"))

#Grafica





df_t <- df_t %>% 
  semi_join(df_top_protocols) 
# horario_inicio
df_t %>% 
  select(Scientific.Name, horario_inicio, Count) %>% 
  glimpse()


# transformamos la hora de inicio  en vector 
horario_observacion <- df_t %>% 
  distinct(horario_inicio) %>% 
  pull(horario_inicio)

#View(horario_observacion)

# Observaciones por mes de espcies
df_obser_horario <- df_t %>% 
  group_by(Scientific.Name, horario_inicio) %>% 
  summarize(observation_count = sum(Count, na.rm = TRUE)) %>% 
  group_by(Scientific.Name, horario_inicio) %>% 
  summarize(observation_count_mean = mean(observation_count) %>% round(1)) %>% 
  ungroup() %>% 
  complete(Scientific.Name, horario_inicio = horario_observacion) %>% 
  replace_na(list(observation_count_mean = 0)) %>% 
  arrange(Scientific.Name, horario_inicio)
  glimpse(df_obser_horario)
  
  df_obser_horario <- df_obser_horario %>% 
  mutate(observation_count_mean_log10 = log10(observation_count_mean),
         observation_count_mean_log10 = case_when(is.infinite(observation_count_mean_log10) ~ 0,
                                                  TRUE ~ observation_count_mean_log10)) %>% 
  select(-observation_count_mean)
  
# log10 para Para hacer que los datos con asimetría positiva sean más "normales"
  df_obser_horario %>% 
  ggplot(aes(horario_inicio, observation_count_mean_log10)) +
  geom_jitter(color="mediumorchid", size=0.7, alpha=0.5) +
    geom_boxplot(fill = "palegreen", colour = "mediumseagreen") +
    labs(x = "Observaciones por horario",
         y = "Promedio de aves observadas (log10)")+
  theme_light()
  
  
  
  # log10 para Para hacer que los datos con asimetría positiva sean más "normales"
  df_obser_horario %>% 
  ggplot(aes(horario_inicio, observation_count_mean_log10)) +
     geom_point(color="purple", alpha=0.8) +
    labs(x = "Observaciones por horario",
         y = "Promedio de aves observadas (log10)")
  
  
 #Tendencias onservacion aves por especie -horas

  vecscientificnametime <- df_obser_horario %>% 
  pivot_wider(names_from = horario_inicio, values_from = observation_count_mean_log10, names_prefix = "h_") %>% 
  clean_names() %>% 
  #arrange(h_01-pm, h_02-pm,h_03-pm,h_04-pm,h_05-am,h_05-pm,h_06-am, h_06-pm, h_07-am, h_08-am, h_09-am, h_09-pm,h_10-am, h_10-pm,h_11-am, h_12-pm) #%>% 
  pull(1)
  
  
  df_obser_horario %>%
  mutate(scientific_name = factor(Scientific.Name, levels = vecscientificnametime)) %>%
  ggplot(aes(horario_inicio, Scientific.Name, fill = observation_count_mean_log10)) +
    geom_tile() +
  scale_fill_viridis_c("Promedio Observación (log10)") +
    #scale_fill_viridis_c(option = "plasma","Promedio Observación (log10)") +
  #scale_fill_viridis_b("Promedio Observación (log10)")+
    scale_x_discrete(expand = c(0,0)) +
    scale_y_discrete(expand = c(0,0)) +
    labs(x = "Observacion por horario",
         y = "Especies") +
    theme(panel.grid = element_blank(),
          axis.text.y = element_blank(),
          axis.ticks.y = element_blank()) 
  
  
# k-means-(Grupos )

  df_obser_horario_aves <- df_obser_horario %>% 
  select(Scientific.Name, horario_inicio, observation_count_mean_log10) %>% 
  pivot_wider(names_from = horario_inicio, values_from = observation_count_mean_log10, names_prefix = "h_") %>% 
  clean_names()

  glimpse(df_obser_horario_aves)
  
 
library(purrr)
library(tibble)
library(tidyr)
library(broom)
  kclusts_t <- tibble(k = 1:9) %>%
  mutate(
    kclust = map(k, ~kmeans(df_obser_horario_aves %>% select(-scientific_name), .x)),
    tidied = map(kclust, tidy),
    glanced = map(kclust, glance),
    augmented = map(kclust, augment, df_obser_horario_aves %>% select(-scientific_name))
  )

kclusts_t

 clusters_t <- kclusts_t %>%
  unnest(tidied)

 assignments_t <- kclusts_t %>% 
  unnest(augmented)

 clusterings_t <- kclusts_t %>%
  unnest(glanced)
  
  ggplot(clusterings_t, aes(k, tot.withinss)) +
  geom_line() +
  geom_vline(xintercept = 2, linetype = 2) +
  geom_vline(xintercept = 4, linetype = 2) +
  scale_x_continuous(breaks = seq(1:9)) +
  labs(x = "Number of clusters")
  
  #Agrupa los datos usando 4 grupos

df_kmeans_t <- df_obser_horario_aves %>% 
  select(-scientific_name) %>% 
  kmeans(centers = 4)
df_clustered_t <- augment(df_kmeans_t, df_obser_horario_aves) %>% 
  select(scientific_name, .cluster)

df_clustered_t

#comparacion 01 pm con las otras horas
 assignments_t %>% 
  select(k, .cluster, contains("h_")) %>% 
  mutate(id = row_number()) %>% 
  pivot_longer(cols = contains("h_"), names_to = "horario_inicio", values_to = "observation_count_mean_log10") %>% 
  mutate(h_01_pm = case_when(horario_inicio == "h_01_p" ~ observation_count_mean_log10,
                               TRUE ~ as.numeric(NA))) %>% 
  group_by(k, .cluster, id) %>% 
  fill(h_01_pm, .direction = c("down")) %>% 
  ungroup() %>% 
  filter(horario_inicio != "h_1_p",
         k <= 4) %>% 
  mutate(k = str_c(k, "cluster(s)", sep = " ")) %>% 
  ggplot(aes(observation_count_mean_log10, h_01_pm, color = .cluster)) +
    geom_point() +
    facet_grid(k ~ horario_inicio) +
    theme(strip.text.x = element_text(size=8, angle=75),
          strip.text.y = element_text(size=7, face="bold"),
          strip.background = element_rect(colour="red", fill="#CCCCFF"))+
    labs(x = "observacion Horario",
         y = "hora 01 pm")

 
 
 
 #
 
```



Resumen
=======================================================================


Row {data-width=450}
-----------------------------------------------------------------------

### Count {.value-box}

```{r}



valueBox(
  value = paste(format(sum(birdcantidad$n ), big.mark = ","), "", sep = " "),
  caption = "Total de Aves Observadas",
  icon = "far fa-smile",
  color = count_color
)


```




### Duration..Min. {.value-box}
```{r}

valueBox(
  value = paste(format(sum(birdduracionminuto$`MyEBirdData$Duration..Min.` ), big.mark = ","), "", sep = " "),
  caption = "Total Minutos Pajareando",
  icon = "far fa-smile",
  color = Durationmin_color
)

```

Row {data-height=600}
------------------------------------------------------------------------------
### Aves observadas segun el Duration..Min.
    
```{r}
library(tidyverse)
#Color al histograma
ggplot()+geom_histogram(data=MyEBirdData,
                        aes(x=Duration..Min.),fill="yellow",color="blue",
                        binwidth = 20)+
  labs(x="Tiempo observacion aves-minutos", y="Cantidad de Aves",
       title = "aves observadas segun el tiempo en minutos")+
  theme(legend.position = "none")+
  theme(panel.background = element_blank(),panel.grid.major = element_blank(),
        panel.grid.minor = element_blank())
 

  

```



### Aves observadas segun el tiempo en minutos

```{r}




  plotly::plot_ly(data = MyEBirdData) %>%
  plotly::add_trace(x = ~ MyEBirdData$Duration..Min,
                    y = ~ MyEBirdData$Count,
                    type = "bar", 
                name = "Active",
                marker = list(color = active_color)) %>%
  plotly::layout(barmode = 'stack',
                 yaxis = list(title = "Cantidad de Aves",
                              type = "log"),
                 xaxis = list(title = "Duracion observacion en Minutos"),
                 hovermode = "compare",
                  margin =  list(
                   # l = 60,
                   # r = 40,
                   b = 10,
                   t = 10,
                   pad = 2
                 ))


```

Graficas(meses)
=======================================================================
Column {data-width=400}
------------------------------------------------------------------------------
### Observaciones por fecha
```{r}
     
df %>% 
  count(observation_date) %>% 
  ggplot(aes(x = observation_date, y=n, group = 1)) +
  geom_line( colour = "mediumvioletred", size=1, alpha=0.9, linetype=1) +
   geom_point(color="mediumvioletred", size=2) +
  ggtitle("Observaciones por fecha") +
    labs(x = "Fecha Observacion",
         y = "Observacoines")+
   theme_light()


                         
```

### Observaciones por mes
```{r}

# log10 para Para hacer que los datos con asimetría positiva sean más "normales"
  df_observaciones %>% 
  ggplot(aes(observacion_mes, observation_count_mean_log10)) +
  geom_jitter(color="mediumorchid", size=0.7, alpha=0.5) +
    geom_boxplot(fill = "palegreen", colour = "mediumseagreen") +
    labs(x = "Observaciones por mes",
         y = "Promedio de aves observadas (log10)")+
  theme_light()

```

### Observaciones por mes
```{r}

# log10 para Para hacer que los datos con asimetría positiva sean más "normales"
  df_observaciones %>% 
  ggplot(aes(observacion_mes, observation_count_mean_log10)) +
     geom_point(color="purple", alpha=0.8) +
    labs(x = "Observaciones por mes",
         y = "Promedio de aves observadas (log10)")

```

      
Tendencias meses
=======================================================================

Column {data-height=600}
-----------------------------------------------------------------------

###  Tendencias observacion aves por especie.

```{r}
df_observaciones %>%
  mutate(scientific_name = factor(Scientific.Name, levels = veccommonname)) %>%
  ggplot(aes(observacion_mes, Scientific.Name, fill = observation_count_mean_log10)) +
    geom_tile() +
  scale_fill_viridis_c("Promedio Observación (log10)") +
    #scale_fill_viridis_c(option = "plasma","Promedio Observación (log10)") +
  #scale_fill_viridis_b("Promedio Observación (log10)")+
    scale_x_discrete(expand = c(0,0)) +
    scale_y_discrete(expand = c(0,0)) +
    labs(x = "Observacion por mes",
         y = "Especies") +
    theme(panel.grid = element_blank(),
          axis.text.y = element_blank(),
          axis.ticks.y = element_blank(),
          legend.direction = "horizontal",
      legend.position="bottom",
      legend.justification = "right"
          )    

```

k-means-(meses)
=======================================================================

Column {data-height=400}
-----------------------------------------------------------------------

### Grupos óptimos
```{r}
ggplot(clusterings, aes(k, tot.withinss)) +
  geom_line() +
  geom_vline(xintercept = 2, linetype = 2) +
  geom_vline(xintercept = 4, linetype = 2) +
  scale_x_continuous(breaks = seq(1:9)) +
  labs(x = "Number of clusters")
```

### Agrupa los datos usando 4 grupos
```{r}

#Agrupa los datos usando 4 grupos

df_kmeans <- df_observaciones_aves %>% 
  select(-scientific_name) %>% 
  kmeans(centers = 4)
df_clustered <- augment(df_kmeans, df_observaciones_aves) %>% 
  select(scientific_name, .cluster)

df_clustered

```

Column {data-height=400}
-----------------------------------------------------------------------


### El mes Enero se compara con los demás meses

```{r}

#comparacion mes
 assignments %>% 
  select(k, .cluster, contains("mes_")) %>% 
  mutate(id = row_number()) %>% 
  pivot_longer(cols = contains("mes_"), names_to = "observacion_mes", values_to = "observation_count_mean_log10") %>% 
  mutate(mes_jan = case_when(observacion_mes == "mes_jan" ~ observation_count_mean_log10,
                               TRUE ~ as.numeric(NA))) %>% 
  group_by(k, .cluster, id) %>% 
  fill(mes_jan, .direction = c("down")) %>% 
  ungroup() %>% 
  filter(observacion_mes != "mes_jan",
         k <= 4) %>% 
  mutate(k = str_c(k, "cluster(s)", sep = " ")) %>% 
  ggplot(aes(observation_count_mean_log10, mes_jan, color = .cluster)) +
    geom_point() +
    facet_grid(k ~ observacion_mes) +
    theme(strip.text.x = element_text(size=8, angle=75),
          strip.text.y = element_text(size=7, face="bold"),
          strip.background = element_rect(colour="red", fill="#CCCCFF"))+
    labs(x = "observacion Mes",
         y = "Enero")
```


Grupos-cluster
=======================================================================

Column {data-weight=400}
-----------------------------------------------------------------------

### Observacones por Grupo

```{r}

 vec_common_name_cluster <-
  full_join(df_clustered,df_observaciones, by = c("scientific_name"= "Scientific.Name")) %>% 
  pivot_wider(names_from = observacion_mes, values_from = observation_count_mean_log10, names_prefix = "mes_") %>% 
  clean_names() %>% 
  arrange(cluster, mes_jan, mes_feb, mes_mar, mes_apr, mes_may, mes_jun, mes_jul, mes_aug, mes_sep, mes_oct, mes_nov, mes_dec) %>% 
  pull(scientific_name)



names(vec_common_name_cluster) <- c("scientific_name")

df_observaciones_clustered <- 
  full_join(df_clustered,df_observaciones, by = c("scientific_name"= "Scientific.Name")) %>%
  mutate(scientific_name = factor(scientific_name, levels = vec_common_name_cluster))


df_observaciones_clustered %>% 
  mutate(.cluster = str_c("Cluster", .cluster, sep = " ")) %>% 
  ggplot(aes(observacion_mes, scientific_name, fill = observation_count_mean_log10)) +
    geom_tile() +
    facet_wrap(~.cluster, scales = "free_y", ncol = 1) +
    scale_fill_viridis_c("Promedio  observacion (log10)") +
    scale_x_discrete(expand = c(0,0)) +
    scale_y_discrete(expand = c(0,0)) +
    labs(x = "Observacion mes",
         y = "Especies") +
    theme(panel.grid = element_blank(),
          axis.text.y = element_blank(),
          axis.ticks.y = element_blank(),
          legend.direction = "horizontal",
      legend.position="bottom",
      legend.justification = "right")

```

### Observacones por Grupo 

``` {r}

df_cluster_sample <- df_clustered %>% 
  group_by(.cluster) %>% 
  sample_n(10, replace = FALSE) %>% 
  ungroup()

df_observaciones_clustered %>%
  semi_join(df_cluster_sample) %>% 
  mutate(.cluster = str_c("Cluster", .cluster, sep = " ")) %>% 
  ggplot(aes(observacion_mes, scientific_name, fill = observation_count_mean_log10)) +
    geom_tile() +
    facet_wrap(~.cluster, scales = "free_y", ncol = 1 ) +
    scale_fill_viridis_c("Promedio  observacion (log10)") +
    scale_x_discrete(expand = c(0,0)) +
    scale_y_discrete(expand = c(0,0)) +
    labs(x = "Observation month",
         y = NULL) +
    theme(panel.grid = element_blank(),
          axis.text.y = element_text(size=5),
          axis.ticks.y = element_blank(),
      legend.direction = "horizontal",
      legend.position="top",
      legend.justification = "right")

```

Graficas(horas)
=======================================================================
Column {data-width=400}
------------------------------------------------------------------------------
### Observaciones por hora
```{r}
df_t %>% 
  count(horario_inicio) %>% 
  ggplot(aes(x = horario_inicio, y=n, group = 1)) +
    geom_line( colour = "mediumvioletred", size=1, alpha=0.9, linetype=1) +
   geom_point(color="mediumvioletred", size=2) +
  ggtitle("Observaciones por hora") +
    labs(x = "Hora",
         y = "Observation events") +
  theme_light()
                         
```

### Observaciones por hora
```{r}
df_obser_horario %>% 
  ggplot(aes(horario_inicio, observation_count_mean_log10)) +
  geom_jitter(color="mediumorchid", size=0.7, alpha=0.5) +
    geom_boxplot(fill = "palegreen", colour = "mediumseagreen") +
    labs(x = "Observaciones por horario",
         y = "Promedio de aves observadas (log10)")+
  theme_light()


```

### Observaciones por hora
```{r}

 # log10 para Para hacer que los datos con asimetría positiva sean más "normales"
  df_obser_horario %>% 
  ggplot(aes(horario_inicio, observation_count_mean_log10)) +
     geom_point(color="purple", alpha=0.8) +
    labs(x = "Observaciones por horario",
         y = "Promedio de aves observadas (log10)")

```

Tendencias horas
=======================================================================

Column {data-height=600}
-----------------------------------------------------------------------

###  Tendencias observacion aves por especie.

```{r}
  df_obser_horario %>%
  mutate(scientific_name = factor(Scientific.Name, levels = vecscientificnametime)) %>%
  ggplot(aes(horario_inicio, Scientific.Name, fill = observation_count_mean_log10)) +
    geom_tile() +
  scale_fill_viridis_c("Promedio Observación (log10)") +
    #scale_fill_viridis_c(option = "plasma","Promedio Observación (log10)") +
  #scale_fill_viridis_b("Promedio Observación (log10)")+
    scale_x_discrete(expand = c(0,0)) +
    scale_y_discrete(expand = c(0,0)) +
    labs(x = "Observacion por horario",
         y = "Especies") +
    theme(panel.grid = element_blank(),
          axis.text.y = element_blank(),
          axis.ticks.y = element_blank(),
          legend.direction = "horizontal",
      legend.position="bottom",
      legend.justification = "right"
          ) 

```

k-means-(horas)
=======================================================================

Column {data-height=400}
-----------------------------------------------------------------------

### Grupos óptimos
```{r}
ggplot(clusterings_t, aes(k, tot.withinss)) +
  geom_line() +
  geom_vline(xintercept = 2, linetype = 2) +
  geom_vline(xintercept = 4, linetype = 2) +
  scale_x_continuous(breaks = seq(1:9)) +
  labs(x = "Number of clusters")
```

### Agrupa los datos usando 4 grupos

``` {r}

#Agrupa los datos usando 4 grupos

df_kmeans_t <- df_obser_horario_aves %>% 
  select(-scientific_name) %>% 
  kmeans(centers = 4)
df_clustered_t <- augment(df_kmeans_t, df_obser_horario_aves) %>% 
  select(scientific_name, .cluster)
df_clustered_t
```


Column {data-height=400}
-----------------------------------------------------------------------

### La hora 01pm se compara con los demás horas

```{r}

#comparacion hora
 assignments_t %>% 
  select(k, .cluster, contains("h_")) %>% 
  mutate(id = row_number()) %>% 
  pivot_longer(cols = contains("h_"), names_to = "horario_inicio", values_to = "observation_count_mean_log10") %>% 
  mutate(h_01_pm = case_when(horario_inicio == "h_01_p" ~ observation_count_mean_log10,
                               TRUE ~ as.numeric(NA))) %>% 
  group_by(k, .cluster, id) %>% 
  fill(h_01_pm, .direction = c("down")) %>% 
  ungroup() %>% 
  filter(horario_inicio != "h_1_p",
         k <= 4) %>% 
  mutate(k = str_c(k, "cluster(s)", sep = " ")) %>% 
  ggplot(aes(observation_count_mean_log10, h_01_pm, color = .cluster)) +
    geom_point() +
    facet_grid(k ~ horario_inicio) +
    theme(strip.text.x = element_text(size=8, angle=75),
          strip.text.y = element_text(size=7, face="bold"),
          strip.background = element_rect(colour="red", fill="#CCCCFF"))+
    labs(x = "observacion Horario",
         y = "hora 01 pm")

  

```


Grupos-hora
=======================================================================

Column {data-weight=400}
-----------------------------------------------------------------------

### Observacones por Grupo

``` {r}

vec_common_name_cluster_t <-
  full_join(df_clustered_t,df_obser_horario, by = c("scientific_name"= "Scientific.Name")) %>% 
  pivot_wider(names_from = horario_inicio, values_from = observation_count_mean_log10, names_prefix = "h_") %>% 
  clean_names() %>% 
  arrange(cluster, h_01_p, h_02_p,h_03_p,h_04_p,h_05_a,h_05_p,h_06_a, h_06_p, h_07_a, h_08_a, h_09_a, h_09_p,h_10_a, h_10_p,h_11_a, h_12_p) %>% 
  pull(scientific_name)



names(vec_common_name_cluster_t) <- c("scientific_name")

df_observaciones_clustered_t <- 
  full_join(df_clustered_t,df_obser_horario, by = c("scientific_name"= "Scientific.Name")) %>%
  mutate(scientific_name = factor(scientific_name, levels = vec_common_name_cluster_t))


df_observaciones_clustered_t %>% 
  mutate(.cluster = str_c("Cluster", .cluster, sep = " ")) %>% 
  ggplot(aes(horario_inicio, scientific_name, fill = observation_count_mean_log10)) +
    geom_tile() +
    facet_wrap(~.cluster, scales = "free_y", ncol = 1) +
    scale_fill_viridis_c("Promedio  observacion (log10)") +
    scale_x_discrete(expand = c(0,0)) +
    scale_y_discrete(expand = c(0,0)) +
    labs(x = "Observacion hora",
         y = "Especies") +
    theme(panel.grid = element_blank(),
          axis.text.y = element_blank(),
          axis.ticks.y = element_blank(),
          legend.direction = "horizontal",
      legend.position="bottom",
      legend.justification = "right")
  
```
  
### Observacones por Grupo 

``` {r}

df_cluster_sample_t <- df_clustered_t %>% 
  group_by(.cluster) %>% 
  sample_n(10, replace = FALSE) %>% 
  ungroup()

df_observaciones_clustered_t %>%
  semi_join(df_cluster_sample_t) %>% 
  mutate(.cluster = str_c("Cluster", .cluster, sep = " ")) %>% 
  ggplot(aes(horario_inicio, scientific_name, fill = observation_count_mean_log10)) +
    geom_tile() +
    facet_wrap(~.cluster, scales = "free_y", ncol = 1 ) +
    scale_fill_viridis_c("Promedio  observacion (log10)") +
    scale_x_discrete(expand = c(0,0)) +
    scale_y_discrete(expand = c(0,0)) +
    labs(x = "Observacion horas",
         y = NULL) +
    theme(panel.grid = element_blank(),
          axis.text.y = element_text(size=5),
          axis.ticks.y = element_blank(),
      legend.direction = "horizontal",
      legend.position="top",
      legend.justification = "right"
          )
```

